【裁判字號】    97,基簡,536
【裁判日期】    970709
【裁判案由】    損害賠償
【裁判全文】
臺灣基隆地方法院民事簡易判決         97年度基簡字第536號
原      告  甲○○○
被      告  乙○○
                      （現於台北看守所羈押中）
上列當事人間損害賠償事件，經本院刑事庭移送前來（97年度附
民字第31號），本院於民國97年6月25日言詞辯論終結，判決如
下：
    主  文
被告應給付原告新臺幣肆拾萬元，及自民國九十七年四月十一日
起至清償日止，按年息百分之五計算之利息。
訴訟費用由被告負擔。
本判決得假執行；但被告如以新臺幣肆拾萬元預供擔保，得免為
假執行。
    事實及理由要領
一、原告起訴主張被告明知自己收購訴外人陳美琴之帳戶，將作
    為詐欺集團犯罪之用，仍以新臺幣 (下同)三至五千元不等
    之金額，大量收購人頭帳戶，並以八千元之對價出賣給不特
    定之電話詐欺集團，其行為屬直接分擔詐欺集團為詐欺取財
    主要犯行之一，為詐欺之共同正犯。被告等人共同對原告詐
    欺，使原告陷於錯誤而匯款至其指定之帳戶，受有40萬元之
    損害，為此請求被告賠償原告所受之損害40萬元及法定遲延
    利息等語。
二、被告則坦承確實有收購訴外人陳美琴之帳戶，但否認為詐騙
    集團之成員，雖在刑事庭審理時坦承有與詐騙集團合作，但
    是不一定認識詐騙集團的成員，他們大部分都是用綽號固定
    來跟我購買人頭帳戶，並沒有拿到原告所匯款之40萬元，賣
    人頭帳戶只是為了賺取差價等語置辯，請求駁回原告之訴。
三、經查，原告主張被告於96年4月間以在中國及自由時報刊登
    廣告之方式，收購人頭帳戶，並將之出賣交付予電話詐欺集
    團作為詐欺犯罪之用以賺取差價，該詐騙集團成員即於96年
    7月10日以電話方式謊稱原告因違反銀行法遭凍結資金，需
    將資金匯入所指定之帳戶，致原告陷於錯誤，匯入40萬元至
    被告所收購之戶名陳美琴之帳戶內，被告上揭犯行已經本院
    刑事庭以97年度易字第89號判決有罪在案等情，業據提出與
    其所述相符之郵政國內匯款執據、臺北市政府警察局松山分
    局三民派出所受理刑事案件報案三聯單等證物影本為證，並
    經本院依職權調取台灣基隆地方法院檢察署96年度偵字第53
    41號偵查案卷、本院97年度易字第89號刑事案卷核閱屬實；
    且被告於本院刑事庭訊問時亦稱：「我知道所收購的帳戶是
    做詐騙集團不法所使用；一本帳戶三千元，包括存摺、提款
    卡，有時候有印章，也要有人頭帳戶的證件影本，價錢都是
    我與賣帳戶的人頭去談，我有在報紙刊登分類廣告，賣帳戶
    的人會打電話給我；我所收購的如起訴書上面所載，沒有其
    他的。」等語，益徵被告知悉其所收購人頭帳戶之實際用途
    。雖被告嗣於本院審理時否認其與前開詐欺集團為共同正犯
    ，並辯稱其未受有任何犯罪所得云云，惟被告前後供述反覆
    ，且其於刑事庭訊問時，對於其犯罪之事實，均已完全承認
    ，有通聯紀錄、收買帳戶紀錄等物證附於刑事卷內可稽，顯
    見其事後於本院所辯，要屬卸責諉過之詞，意在脫免民事賠
    償之責，洵不足採，堪信原告上開主張為真。
四、按因故意或過失，不法侵害他人之權利者，負損害賠償責任
    ，民法第184條第1項前段定有明文。被告收購人頭陳美琴之
    帳戶並將之提供予詐騙集團成員使用，致詐騙集團成員利用
    系爭帳戶作為向原告詐財40萬元之工具，已如前述，是原告
    既因被告之行為受有財產上之損害，依民法第184條第1項前
    段，被告自應負損害賠償責任。從而，原告依侵權行為之法
    律關係，請求被告給付40萬元及自刑事附帶民事起訴狀繕本
    送達翌日即97年4月11日起至清償日止，按年息5%計算之利
    息，為有理由，應予准許。
五、本件係民事訴訟法第427條第1項所定之標的金額500,000元
    以下之財產權訴訟，就被告敗訴部分，應依職權宣告假執行
    ，並依同法第392條第2項規定，依職權宣告被告預供擔保，
    得免為假執行。
六、本件雖屬刑事附帶民事訴訟經移送民事庭而免納裁判費用，
    然於本件審結後或可能有鑑定費用、證人旅日費、公示送達
    登載新聞紙等之訴訟費用產生，故仍有諭知兩造負擔訴訟費
    用比例之必要，附予敘明。
中    華    民    國    97    年    7     月    9     日
                  簡易庭法  官  林玉珮
以上正本係照原本作成。
對於本件判決如有不服，應於收受送達後20日內向本院提出上訴
書狀，上訴於本院合議庭，並按他造當事人之人數附具繕本。
中    華    民    國    97    年    7     月    9     日
                        書記官  洪福基


司法院資訊處製作；財團法人民間司法改革基金會備份。
